臺灣南投地方法院刑事裁定
111年度撤緩字第19號
聲  請  人  臺灣南投地方檢察署檢察官 
受  刑  人  潘信諭



上列聲請人因受刑人違反廢棄物清理法案件，聲請撤銷緩刑之宣
告（111年度執聲字第150號），本院裁定如下：
    主  文
潘信諭之緩刑宣告撤銷。
    理  由
一、聲請意旨略以：受刑人潘信諭因廢棄物清理法案件，經臺灣
    雲林地方法院於民國110年3月11日以109年度原訴字第6號（
    臺灣雲林地方檢察署110年執緩字第104號）判處1年5月，緩
    刑4年，應依判決於確定之日起1年內，提供200小時之義務
    勞務，緩刑期間付保護管束，於110年4月21日確定在案。惟
    受刑人未按規定於履行期間完成義務勞務之執行，核該受刑
    人所為，已合於刑法第75條之1第1項第4款、保安處分執行
    法第74條之3第1項所定得撤銷緩刑宣告之原因，認原宣告之
    緩刑難收其預期效果，而有執行刑罰之必要，依刑事訴訟法
    第476條之規定聲請撤銷等語。
二、緩刑之宣告應撤銷者，由受刑人所在地或其最後住所地之地
    方法院檢察官聲請該法院裁定之，刑事訴訟法第476條定有
    明文。又緩刑宣告，得斟酌情形，命犯罪行為人向指定之政
    府機關、政府機構、行政法人、社區或其他符合公益目的之
    機構或團體，提供40小時以上240小時以下之義務勞務；受
    緩刑之宣告而有違反第74條第2項第1至8款所定負擔情節重
    大者，足認原宣告之緩刑難收其預期效果，而有執行刑罰之
    必要者，得撤銷其宣告，刑法第74條第2項第5款、第75條之
    1第1項第4款亦有明文。又刑法第75條之1係採裁量撤銷主義
    ，賦與法院撤銷與否之權限，法官應依職權本於合目的性之
    裁量，妥適審酌被告於緩刑期間內違反應遵守事項之情節是
    否重大，是否已難收其預期之效果，而確有執行刑罰之必要
    ，此與同法第75條第1項所定2款要件，有一具備，即毋庸再
    行審酌其他情狀，應逕予撤銷緩刑之情形不同。至於所謂「
    情節重大」，係指受判決人顯有履行負擔之可能，而隱匿或
    處分其財產、故意不履行、無正當事由拒絕履行或顯有逃匿
    之虞等情事而言。因此，違反負擔之情形是否重大，應斟酌
    緩刑期間命應遵守事項之達成與宣告緩刑之目的為綜合考量
    ，非謂有違反負擔即逕予認定屬情節重大而應撤銷緩刑宣告
    。
三、經查：
　㈠本件受刑人因違反廢棄物清理法案件，經臺灣雲林地方法院
    於110年3月11日以109年度原訴字第6號判決判處有期徒刑1
    年5月，緩刑4年，並應於判決確定之日起6個月內向公庫支
    付新臺幣（下同）7萬元，及於判決確定之日起1年內，向指
    定之政府機關、政府機構、行政法人、社區或其他符合公益
    目的之機構或團體，提供200小時之義務勞務，緩刑期間付
    保護管束，於110年4月21日確定，緩刑期間為110年4月21日
    至114年4月20日，履行義務勞務期間為110年4月21日至111
    年4月20日等情，有上揭刑事判決書、臺灣高等法院被告前
    案紀錄表在卷可以證明。
  ㈡又上開案件確定後，臺灣雲林地方檢察署就受刑人前開經諭
    知應於判決確定之日起1年內提供義務勞務200小時部分，囑
    託臺灣南投地方檢察署（下稱南投地檢署）代為執行，然經
    南投地檢署合法送達通知受刑人應於110年8月9日至該署參
    加緩刑行政說明會，受刑人未遵期參加，繼經南投地檢署函
    知予以告誡，受刑人始於110年8月18日至南投地檢署報到，
    並分別於南投地檢署社區處遇被告基本資料表、南投地檢署
    （附條件）緩刑付保護管束人應行注意事項具結書上填載其
    戶籍地、現住地、目前公文送達地址均為南投縣○○鎮○○街00
    0巷00弄00號。再受刑人經南投地檢署通知其應至義務勞務
    執行機構報到及配合執行，受刑人仍有未依規定到場履行義
    務勞務之情，而經南投地檢署於110年12月、111年2月、同
    年3月、同年4月發函告誡受刑人應遵期履行義務勞務，惟受
    刑人仍僅於110年9月29日、同年10月29日、同年11月25日、
    同年12月29日、同年12月30日、111年3月18日履行義務勞務
    共計32小時，而遲未履行其餘義務勞務。又受刑人經本院傳
    喚後亦未到庭陳述意見等情，有本院送達證書、刑事報到單
    在卷可證，並經本院調取南投地檢署110年度執護勞助字第9
    號觀護卷宗，有該卷所附之臺灣雲林地方檢察署110年5月11
    日雲檢原自110執緩104字第1109013124號函、南投地檢署11
    0年7月15日投檢云甲110執護勞助9字第1109013221號函暨送
    達證書、南投地檢署110年8月10日投檢云甲110執護勞助9字
    第1109014891號函暨送達證書、南投地檢署緩刑首次行政說
    明會簽到表、南投地檢署社區處遇被告基本資料表、南投地
    檢署（附條件）緩刑付保護管束人應行注意事項具結書、南
    投地檢署執行勞務勞動通知書、南投地檢署110年8月19日投
    檢云甲110執護勞助9字第1109015596號函、南投地檢署執行
    義務勞務監控表、南投地檢署義務勞務執行情形訪視表、南
    投地檢署110年12月7日投檢云甲110執護勞助9字第11090242
    22號函暨送達證書、南投地檢署111年2月8日投檢云甲110執
    護勞助9字第1119002538號函暨送達證書、南投地檢署111年
    3月7日投檢云甲110執護勞助9字第1119004644號函暨送達證
    書、南投地檢署111年4月6日投檢云甲110執護勞助9字第111
    9006920號函暨送達證書、南投地檢署義務勞務工作日誌亦
    可為證，是足認受刑人並未依規定履行前開緩刑所附提供20
    0小時義務勞務之負擔條件完畢，而有違反刑法第74條第2項
    第5款所定負擔之情形。
  ㈢綜上，本院審酌受刑人經南投地檢署通知參加行政說明會時
    即未遵期報到，係經南投地檢署發函告誡後始至該署報到，
    於其執行義務勞務期間，亦多次經南投地檢署發函告誡督促
    ，竟仍未完全履行200小時之義務勞務負擔，而僅履行32小
    時，又縱受刑人有不得已之事由無法如期履行，亦未見其主
    動陳明或提供證明有何無法完成履行義務勞務之事由及請求
    協助，且經本院合法傳喚後亦未到庭，受刑人顯然無視緩刑
    負擔之拘束力，且亦難認其有確實履行之真意，故認受刑人
    違反刑法第74條第2項第5款所定負擔之情節已屬重大，且原
    宣告之緩刑難收其預期效果，而有執行刑罰之必要。是聲請
    人向受刑人住所地之地方法院即本院聲請撤銷前開緩刑之宣
    告，核無不合，依刑法第75條之1第1項第4款之規定，撤銷
    受刑人前開緩刑之宣告。
四、依刑事訴訟法第476條，裁定如主文。　　
中　　華　　民　　國　　111 　年　　8 　　月　　26　　日
　　　　　　　　　刑事第四庭  法　官　  蔡霈蓁
以上正本證明與原本無異。
如不服本裁定，應於裁定送達後5日內向本院提出抗告狀。　　
　　　　　　　　　　　　　　　書記官　　郭勝華　　　　　
中　　華　　民　　國　　111 　年　　8 　　月　　29　　日